【裁判字號】    90,交聲,635
【裁判日期】    901024
【裁判案由】    交管條例聲異
【裁判全文】
臺灣板橋地方法院交通事件裁定                      九十年度交聲字第六三五號
    原處分機關  交通部公路局臺北區監理所
    異  議  人
    即受處分人  甲○○
右列受處分人因違反道路交通管理處罰條例案件，對於交通部公路局臺北區監理所於
九十年六月十一日以北監六字第裁00－000000000號所為之裁決處分不服
（原處分案號：臺北市政府交通局八十八年九月十一日北市交停字第八九０八一五七
七０號），聲明異議，本院裁定如左：
        主  文
原處分撤銷。
甲○○汽車駕駛人停車時，在道路收費停車處所停車，不依規定繳費，處罰鍰新臺幣
陸佰元。
        理  由
一、本件異議意旨詳如聲明異議狀所載（如附件）。
二、經查，本件異議人甲○○於民國八十八年八月十八日上午七時許，駕駛車牌號碼
    Ｐ八─七四六號自用小客車，停置在臺北市○○○路○段之道路收費停車處，未
    依規定繳納停車費，經警以異議人違反道路交通管理處罰條例第五十六條第一項
    第十款規定逕行舉發之事實，有臺北市政府交通局八十八年九月十一日北市交停
    字第八九０八一五七七０號舉發違反道路交通管理事件通知單一紙附卷可稽，且
    異議人對其於前開時地停車未繳停車費之違規行為並不否認，其有上開違規事實
    應堪採信。
三、惟按對於違反道路交通管理處罰條例之行為，逕行舉發者，應按已查明之資料填
    註車牌號碼、車輛種類、車主姓名或名稱及地址，並於通知單上方空白處加註逕
    行舉發之文字後，由舉機關送達被通知人；處理違反道路交通管理事件，有關文
    書送達之程序，準用刑事訴訟法送達之規定；又當事人因掛號郵寄而不能達到者
    ，得為公示送達，八十九年十二月五日修正前之違反道路交通管理事件統一裁罰
    標準及處理細則第五條、第十一條第一項第二款、刑事訴訟法第五十九條第二款
    分別定有明文。本件舉發單位於八十八年九月十四日，將異議人違規之舉發違反
    道路交通管理事件通知單交寄臺北五分埔郵局送達，固有中華民國郵政大宗掛號
    函件一紙在卷可參，惟該通知單送達情形如何，經本院函查舉發單位，迄未提供
    有關郵政機關按異議人戶籍地址送達之任何資料以供審酌，自無從認定其舉發違
    反道路交通管理事件通知單已合法送達於異議人，是以異議人辯稱未收受舉發違
    反道路交通管理事件通知單，應非虛妄。綜上，原處分機關之裁罰雖非無據，然
    其舉發違規過程既有可議，並致異議人喪失於收受前開通知單後十五日內自動依
    最低額繳納罰鍰之利益，應認本件異議為有理由，爰撤銷原處分，並依首開法條
    規定自為裁罰如主文第二項所示，用期適法。
據上論結，應依道路交通案件處理辦法第二十條前段，裁定如主文。
中      華      民      國      九十      年      十    月    二十四    日
臺灣板橋地方法院交通法庭
                                    法    官  侯  志  融
右正本證明與原本無異。
如不服本裁定，應於送達後五日內，向本院提出抗告狀。
                                    書 記 官  陳  淑  芳
中      華      民      國      九十      年      十    月    二十四    日


司法院資訊處製作；財團法人民間司法改革基金會備份。
